scripts/dicts/da.aff
# Som /Y, men med konsonantreduktion
# Eksempler: afslutte -> afslutning, bygge -> bygning
# Særregel for det tilfældes skyld at n'et er der i forvejen
# Eksempel: regne -> regning
SFX Z Y 64
SFX Z   ge      ning       gge
SFX Z   ge      nings      gge
SFX Z   ge      ningen     gge
SFX Z   ge      ningens    gge
SFX Z   ge      ninger     gge
SFX Z   ge      ningerne   gge
SFX Z   ge      ningernes  gge
SFX Z   ge      ningers    gge
SFX Z   ke      ning       kke
SFX Z   ke      nings      kke
SFX Z   ke      ningen     kke
SFX Z   ke      ningens    kke
SFX Z   ke      ninger     kke
SFX Z   ke      ningerne   kke
SFX Z   ke      ningernes  kke
SFX Z   ke      ningers    kke
SFX Z   me      ning       mme
SFX Z   me      nings      mme
SFX Z   me      ningen     mme
SFX Z   me      ningens    mme
SFX Z   me      ninger     mme
SFX Z   me      ningerne   mme
SFX Z   me      ningernes  mme
SFX Z   me      ningers    mme
SFX Z   ne      ning       nne
SFX Z   ne      nings      nne
SFX Z   ne      ningen     nne
SFX Z   ne      ningens    nne
SFX Z   ne      ninger     nne
SFX Z   ne      ningerne   nne
SFX Z   ne      ningernes  nne
SFX Z   ne      ningers    nne
SFX Z   pe      ning       ppe
SFX Z   pe      nings      ppe
SFX Z   pe      ningen     ppe
SFX Z   pe      ningens    ppe
SFX Z   pe      ninger     ppe
SFX Z   pe      ningerne   ppe
SFX Z   pe      ningernes  ppe
SFX Z   pe      ningers    ppe
SFX Z   se      ning       sse
SFX Z   se      nings      sse
SFX Z   se      ningen     sse
SFX Z   se      ningens    sse
SFX Z   se      ninger     sse
SFX Z   se      ningerne   sse
SFX Z   se      ningernes  sse
SFX Z   se      ningers    sse
SFX Z   te      ning       tte
SFX Z   te      nings      tte
SFX Z   te      ningen     tte
SFX Z   te      ningens    tte
SFX Z   te      ninger     tte
SFX Z   te      ningerne   tte
SFX Z   te      ningernes  tte
SFX Z   te      ningers    tte
SFX Z   e       ing        [^n]ne                                 # Er det nødvendigt at tjekke 
SFX Z   e       ings       [^n]ne                                 # på dobbeltkonsonant
SFX Z   e       ingen      [^n]ne
SFX Z   e       ingens     [^n]ne
SFX Z   e       inger      [^n]ne
SFX Z   e       ingerne    [^n]ne
SFX Z   e       ingernes   [^n]ne
SFX Z   e       ingers     [^n]ne
# Tilføjelse af -(e)lse, brugt til:
# (-e- kun på ord på -i, -o, -u, -y og -å) 
# - Navneord afledt af udsagnsord
SFX a Y 16
SFX a   0       lse        e                                     # adskille > adskillelse
SFX a   0       lsen       e
SFX a   0       lsens      e
SFX a   0       lses       e
SFX a   0       lser       e
SFX a   0       lserne     e
SFX a   0       lsernes    e
SFX a   0       lsers      e
SFX a   0       else       [iouyå]                                # afstå > afståelse
SFX a   0       elsen      [iouyå]
SFX a   0       elsens     [iouyå]
SFX a   0       elses      [iouyå]
SFX a   0       elser      [iouyå]
SFX a   0       elserne    [iouyå]
SFX a   0       elsernes   [iouyå]
SFX a   0       elsers     [iouyå]

# Fjernelse af -[bdfgklmnprst]e, brugt til:
# - bydemåde
# Eksempel: gemme -> gem
# - ofte brugt ugrammatisk
# Eksempel: abe -> a
SFX b Y 12
SFX b   be      0          be
SFX b   de      0          de
SFX b   fe      0          fe
SFX b   ge      0          ge
SFX b   ke      0          ke
SFX b   le      0          le
SFX b   me      0          me
SFX b   ne      0          ne
SFX b   pe      0          pe
SFX b   re      0          re
SFX b   se      0          se
SFX b   te      0          te

# Fjernelse af -e, brugt til:
# - bydemåde af udsagnsord
# Eksempel: løbe -> løb
SFX c Y 1
SFX c   e       0          e


# Eksempel: acceptere -> acceptér
SFX d Y 1
SFX d   ere     ér         ere

# Erstatning af -e med -t, brugt til:
# - datids tillægsform
# Eksempel: fylde -> fyldt
SFX e Y 1
SFX e   e       t          e

# Tilføjelse af -nde og -ndes til ord på -e, brugt til:
# - nutids tillægsform
# Eksempel: dirigere -> dirigerende & dirigerendes
SFX f Y 2
SFX f   0       nde        e
SFX f   0       ndes       e

# Fjernelse af -s fra ord på -des,
# Erstatning af -des med -t, brugt til:
# - invers passiv (?)
# Eksempel: anedes -> anede & anet
SFX g Y 2
SFX g   s       0          des
SFX g   des     t          des

# Udskiftning af -e med -te og -tes, brugt til:
# - Datidsformer af udsagnsord
# Eksempel: stege -> stegte & stegtes
SFX h Y 2
SFX h   e       te         e
SFX h   e       tes        e

# Regel for konsonanthalvering og udskiftning af -e med -te og -tes
# - eksempler: bestemme-me+te


###############################################
# Regler der primært er rettet mod tillægsord:

# Tilføjelse af -ere og -eres, brugt til:
# - komparativformer af tillægsord
# Eksempel: blid -> blidere & blideres 
# Tilføjelse af -est, -este og -estes, brugt til:
# - superlativformer af tillægsord
# Eksempel: blid -> blidest & blideste & blidestes
SFX i Y 5
SFX i   0       ere        [^e]
SFX i   0       eres       [^e]
SFX i   0       est        [^e]
SFX i   0       este       [^e]
SFX i   0       estes      [^e]

# Tilføjelse af -ere, eres, -st, -ste og -stes til ord der ikke ender på [ls],
# brugt til: 
# - komparativ og superlativ af tillægsord
# Eksempel: begærlig -> begærligere(s) & begærligst(e(s))
# Ombytning af -el og tilføjelse af -ere,-eres,-est,-este,-estes, brugt til:
# - komparativ og superlativ af tillægsord
# Eksempel: enkel -> enklere(s) & enklest(e(s))
SFX j Y 10
SFX j   0       ere        [^ls]
SFX j   0       eres       [^ls]
SFX j   0       st         [^ls]
SFX j   0       ste        [^ls]
SFX j   0       stes       [^ls]
SFX j   el      lere       el
SFX j   el      leres      el
SFX j   el      lest       el
SFX j   el      leste      el
SFX j   el      lestes     el

# Tilføjelse af -eren og -erens, brugt til:
# - navneord afledt af udsagnord i bydeform (?)
# Eksempel: affugt -> affugteren & affugterens
# Ombytning af afsluttende -el, evt. fjernelse af foranstående m, brugt til
# - flertal af tillægsord
# Eksempel: dunkel -> dunkle & dunkles
# Eksempel: gammel -> gamle & gamles
SFX k Y 6
SFX k   0       eren       [^l]
SFX k   0       erens      [^l]
SFX k   el      le         [^m]el
SFX k   el      les        [^m]el
SFX k   mel     le         mmel
SFX k   mel     les        mmel
